臺灣高等法院高雄分院刑事判決　　　　100年度上訴字第309號
上　訴　人　臺灣高雄地方法院檢察署檢察官
上　訴　人
即　被　告　唐國維
指定辯護人　黃見志　律師
上　訴　人
即　被　告　黃偉俊
扶助辯護人　江大寧　律師
被　　　告　洪誠鴻
義務辯護人　周君強　律師
上列上訴人因被告毒品危害防制條例案件，不服臺灣高雄地方法
院99年度訴字第816 號中華民國99年12月3 日第一審判決（起訴
案號：臺灣高雄地方法院檢察署99年度偵字第5816號、第6288號
、第17662 號），提起上訴，本院判決如下：
    主  文
原判決關於唐國維、黃偉俊販賣第二級毒品有罪部分，均撤銷。
唐國維共同販賣第二級毒品，累犯，處有期徒刑肆年陸月，扣案
如附表壹編號十二至十四所示之物均沒收，扣案販賣第二級毒品
所得新臺幣伍佰元，與謝誠連帶沒收。
黃偉俊共同販賣第二級毒品，處有期徒刑參年拾月，扣案如附表
壹編號十二至十四所示之物均沒收。
其他上訴駁回（洪誠鴻無罪部分）。
    事  實
一、唐國維前因偽造文書等案件，經臺灣高雄地方法院以96年度
    訴字第5045號判決判處應執行有期徒刑6 月及罰金新臺幣（
    下同）1 萬元確定，上開有期徒刑部分，已於97年12月18日
    易科罰金執行完畢。唐國維（綽號「賓士」）、黃偉俊（綽
    號「俊仔」）與謝誠均明知甲基安非他命為毒品危害防制
    條例第2 條第2 項第2 款所管制之第二級毒品，不得非法持
    有及販賣，竟意圖營利，基於販賣第二級毒品甲基安非他命
    之犯意，以謝誠所有如附表一編號13之行動電話1 支，搭
    配0000000000號行動電話門號使用，供作販賣毒品交易聯繫
    之用，唐國維、黃偉俊與謝誠共同為下列販賣第二級毒品
    甲基安非他命之行為：
  (一)唐國維與謝誠共同基於販賣第二級毒品甲基安非他命以營
    利之犯意聯絡，由謝誠將第二級毒品甲基安非他命1 包交
    給唐國維，推由唐國維於98年11月14日晚間7 時許，在高雄
    市○○區○○街與黃海街附近（何源住處附近），以新臺
    幣（下同）500 元之價格，販賣交付第二級毒品甲基安非他
    命1 包給何源，並獲取所得500 元。
  (二)黃偉俊與謝誠共同基於販賣第二級毒品甲基安非他命以營
    利之犯意聯絡，由謝誠將第二級毒品甲基安非他命1 包交
    給黃偉俊，推由黃偉俊於99年1 月間某日，在高雄市○○路
    與六合路附近屈臣氏商店前，販賣交付價值500 元之第二級
    毒品甲基安非他命1 包給真實姓名、年籍不詳之成年男子，
    惟價金則尚未收取。
二、嗣於99年2 月9 日晚上10時46分許，為警持搜索票在高雄市
    新興區○○○路68之5 號11樓之1 謝誠住處進行搜索，並
    扣得謝誠所有如附表一所示之物，且在黃偉俊身上當場扣
    得謝誠所有如附表二所示之物。
三、案經高雄市政府警察局刑事警察大隊移送臺灣高雄地方法院
    檢察署檢察官偵查起訴。
    理  由
甲、程序方面：
一、按被告以外之人於偵查中向檢察官所為陳述，除顯有不可信
    之情況者外，得為證據，刑事訴訟法第159 條之1 第2 項定
    有明文。本案證人即共同被告謝誠（對被告謝誠以外之
    其他被告而言）於99年2 月10日、99年5 月18日檢察官偵查
    中及證人何源、戴易龍、林東明、黃裕源於檢察官偵查中
    所為之證述，性質上雖屬傳聞證據，惟係偵查中向檢察官所
    為之證述，並經具結，且無顯有不可信之情況，衡諸上開規
    定，自具有證據能力。
二、次按被告以外之人（包括證人、鑑定人、告訴人、被害人及
    共同被告等）於審判外之陳述雖不符前4 條（刑事訴訟法第
    159 條之1 至159 條之4 ）之規定，而經當事人於審判程序
    同意作為證據，法院審酌該言詞陳述或書面陳述作成時之情
    況，認為適當者，亦得為證據；當事人、代理人或辯護人於
    法院調查證據時，知有刑事訴訟法第159 條第1 項不得為證
    據之情形，而未於言詞辯論終結前聲明異議者，視為有前項
    之同意，刑事訴訟法第159 條之5 定有明文。經查，除第一
    、三點所述外，本判決所引用之其他各項證據資料，其屬於
    被告以外之人於審判外之陳述者，均據本院於調查證據程序
    逐一提示並告以要旨，檢察官、被告、辯護人均知該等證據
    為被告以外之人之審判外陳述，已表示同意作為證據或對證
    據能力不爭執（見原審卷第99頁正反面、第124 頁反面）或
    未於言詞辯論終結前聲明異議，本院審酌上開證據作成時之
    情況，亦無不當取供等情形，認為以之作為本案之證據亦屬
    適當，依刑事訴訟法第159 條之5 規定，應有證據能力。
三、又被告以外之人（含被害人、告訴人、證人、共同被告等）
    於審判外之言詞或書面陳述，係屬傳聞證據，原則上並無證
    據能力，刑事訴訟法第159 條第1 項定有明文。本案共同被
    告謝誠於警詢之陳述，對被告洪誠鴻、唐國維、黃偉俊而
    言，為審判外之言詞陳述，係屬傳聞證據，被告洪誠鴻、唐
    國維、黃偉俊及渠等辯護人復已爭執其證據能力，是本院認
    該陳述不具證據能力。然被告以外之人於審判外之言詞陳述
    ，雖不得以之直接作為認定犯罪事實與否之證據，但參酌現
    行刑事訴訟法第166 條之1 第2 項、第3 項第6 款，第166
    條之2 之規定及行反詰問時，容許以陳述人先前不一致之陳
    述作為彈劾證據之法理，非不得作為彈劾證據，用來爭執被
    告、證人陳述之證明力（最高法院94年台上字第6881號判決
    要旨參照）。依此說明，共同被告謝誠於警詢所為陳述，
    非不得作為彈劾證據，用來認定被告謝誠於偵、審中作證
    時所為陳述之證明力。
乙、實體方面：
壹、有罪部分：
一、訊據上訴人即被告唐國維於本院審理時坦承有上揭事實一、
    (一)之販賣第二級毒品犯行（見本院卷第136 頁背面、第142
    頁），其於原審時曾辯稱：伊不知交付的東西是甲基安非他
    命等語；訊據上訴人即被告黃偉俊矢口否認有上揭事實一、
    (二)所載販賣第二級毒品之犯行，辯稱：於99年1 月間某日，
    伊有拿東西前往高雄市○○○○○路附近屈臣氏商店前，但
    伊沒有看到購毒者，而沒有成交，且伊不知道伊拿的東西是
    甲基安非他命等語。
二、經查：
  (一)現今非法毒品交易所購得者多為「甲基安非他命」，且原審
    共同被告謝誠嗣後為警查獲之毒品，經檢驗結果亦係檢出
    「甲基安非他命」成份（見警卷(三)第162 頁至第185 頁），
    是就本案被告及證人筆錄中全部關於「安非他命」之陳述實
    均應為「甲基安非他命」，合先敘明。
  (二)事實一、(一)部分（即起訴書事實三、(一)部分）：
  1.上揭事實一、(一)之犯罪事實，業據原審共同被告謝誠於原
    審審理時坦承不諱（見原審卷(二)第257 頁），且被告唐國維
    於本院100 年5 月23日審理時亦坦承上開事實不諱（見本院
    卷第136 頁背面、第142 頁），並經證人何源於偵訊中證
    稱：伊用0000000000號電話打謝誠的電話，伊跟他說要50
    0 ，代表要500 元甲基安非他命，謝誠只會叫賓士拿下來
    給伊而已；唐國維是賓士，是賓士拿給伊的，在伊家外面拿
    的，他拿500 元甲基安非他命給伊，伊將錢交給賓士，賓士
    知道他拿給伊的是甲基安非他命，因為是峰仔（即謝誠峰）
    叫他拿給伊的等語明確（見偵查卷(二)第125 頁、第126 頁）
    ；且其於原審99年11月4 日審理時亦結證稱：「（98年11月
    14日在高雄市○○區○○街和黃海街，你向謝誠買第二級
    毒品甲基安非他命，是何人交付毒品給你？）賓士（台語）
    」、「（你所說的賓士是否有在現場？）有，（證人手指並
    確認就是在庭被告唐國維）」、「（謝誠有無託過唐國維
    交給你除了甲基安非他命以外的東西？）沒有。」、「（當
    天你是否確實有拿500 元給唐國維？）有，他也有收錢。」
    、「【（提示門號0000000000打給門號0000000000之監聽譯
    文，警卷(三)第29頁）這是否為你們的通話內容？】我是持09
    15開頭的手機，0983開頭的手機是謝誠，那時有說到要叫
    賓士來交付毒品，賓士就是在庭被告唐國維。」等語甚詳（
    見原審卷(二)第194 頁至第197 頁），復有何源所持用之00
    00000000號電話與被告謝誠所持用之0000000000號電話，
    於98年11月14日18時31分59秒、同日19時27分12秒通話之通
    訊監察譯文1 份（見警卷(四)第79頁）、如附表一編號1 至8
    、11至14所示之物扣案，及扣押筆錄、扣押物品目錄表各1
    份（見警卷(二)第38頁至第43頁）、扣案物品照片共21張（見
    警卷(二)第52頁至第62頁）、高雄醫學大學附設中和紀念醫院
    檢驗報告共24紙在卷（見警卷(三)第162 頁至第185 頁），可
    資佐證。
  2.證人即原審共同被告謝誠於偵查中結證稱：「（你叫唐國
    維和黃偉俊拿甲基安非他命給別人時，他們知道那是甲基安
    非他命嗎？）他們知道，因為他們當時也在我那裡，他們有
    跟我一起在那裡施用，我拿給他們，請他們拿給別人時，他
    們也知道那是甲基安非他命。」、「（請他們拿給別人時，
    甲基安非他命外面會以什麼包裝？）直接以夾鏈袋，外面沒
    有包裝。」、「（你有請他們拿過什麼別的東西給別人嗎？
    ）我印象中都是甲基安非他命。」等語（見偵查卷(二)第146
    頁）；且其於原審審理時亦結證稱：「（提示警卷(二)第30頁
    、第31頁，唐國維在警詢時說，他有幫謝誠送過毒品甲基
    安非他命給不特定人，幫謝誠運送毒品後也會無償供他施
    用毒品，是否屬實？）是。」、「（唐國維是否知道你在販
    賣甲基安非他命？）知道。」、「（提示起訴書附表一，賣
    給何源價金500 元的這次，是否你請唐國維去的？）我叫
    唐國維去送的。」、「（提示警卷(三)第79頁，98年11月14日
    19時27分之通聯，對方有說：『5 百啦，什麼人要拿來？』
    你說『賓士啦』，對方又說『你跟他說我在達仁街和黃海街
    』，這通是否為你和何源的對話？）是，賓士是唐國維…
    」、「（唐國維是否知道交付給何源的東西是甲基安非他
    命？）他知道。」等語（見原審卷(二)第222 頁至第226 頁）
    。又證人何源於偵訊中亦結證稱：唐國維是賓士，是賓士
    拿給伊的，在伊家外面拿的，他拿500 元甲基安非他命給伊
    ，伊將錢交給賓士，賓士知道他拿給伊的是甲基安非他命，
    因為是峰仔叫他拿給伊的等語明確（見偵查卷(二)第125 頁、
    第126 頁）。另外，證人何源於原審審理時雖因與謝誠
    有超過1 次之毒品交易，而已忘記98年11月14日該次交易時
    ，毒品甲基安非他命是用透明夾鏈袋或其他物品包裝，然於
    98年11月14日之前，證人何源即曾向原審共同被告謝誠
    購買毒品甲基安非他命，並由被告唐國維交付毒品甲基安非
    他命，且謝誠沒有託唐國維交證人何源除了甲基安非他
    命以外的東西，由之前曾有的交易經驗，證人何源可知道
    交付之物為甲基安非他命，並因為是以透明夾鏈袋包裝，直
    接就可以看得到交易之物是甲基安非他命，即使是以其他物
    品包裝，因為當時證人何源有在施用毒品甲基安非他命，
    亦可由摸起來是硬硬的，可知交易之物為甲基安非他命等情
    ，亦經證人何晉源於原審審理時證述明確（見原審卷(二)第
    194 頁至第197 頁）。是被告唐國維於原審上開所辯：伊不
    知交付的東西是甲基安非他命等語，與證人謝誠、何源
    上開證述之情，已有不符。
  3.被告唐國維於警詢時供述：伊以前曾施用毒品甲基安非他命
    ，伊未曾向他人購買過毒品，是以前幫朋友綽號「阿榮」處
    理事情後，他無償提供毒品甲基安非他命供伊使用，謝誠
    就是綽號「阿榮」之人；伊有幫謝誠運送過毒品甲基安非
    他命給不特定人，伊自98年7 月份開始幫謝誠峰運送毒品甲
    基安非他命，到98年11月27日伊接受勒戒止，幫謝誠運送
    毒品後，謝誠會無償供伊施用毒品，伊於98年11月底接受
    勒戒前，即一直幫謝誠販賣毒品；於98年11月20日18時36
    分46秒許，伊與某男之通話內容係伊向客人推銷毒品甲基安
    非他命的品質優良之意，上班的男人意指毒品甲基安非他命
    代稱，都很師是品質很好的意思等語甚詳（見警卷(二)第28頁
    至第33頁），並有98年11月20日之通訊監察譯文1 份在卷可
    佐（見警卷(三)第34之2 頁）。是被告唐國維既知謝誠在販
    賣第二級毒品甲基安非他命，並供承自98年7 月間起至98年
    11月底接受觀察勒戒為止，曾多次幫謝誠運送毒品甲基安
    非他命給購毒者，因而可無償施用謝誠所提供之毒品甲基
    安非他命，其更曾以電話向他人推銷毒品甲基安非他命，且
    被告謝誠亦不曾託唐國維交證人何源除了甲基安非他命
    以外的東西（見偵查卷(二)第146 頁、原審卷(一)第195 頁反面
    ），則被告唐國維於98年11月14日受謝誠之託交付東西給
    證人何源時，自無不知交付之物為第二級毒品甲基安非他
    命之理。
  4.共同被告黃偉俊於警詢中亦供述：伊知道綽號「賓士」也有
    在幫他（指謝誠）送毒品，伊自98年10月間起經常在謝誠
    住所，看到「賓士」幫他送甲基安非他命等毒品給購毒者
    ，伊過去幾乎都是「賓士」幫謝誠送毒品等語甚明（見警
    卷(三)第24頁、第25頁）。是由上揭事證相互參核，自足認被
    告唐國維於98年11月14日受謝誠之託交付物品給證人何
    源時，已知悉交付之物為第二級毒品甲基安非他命，其於原
    審時上開所辯：伊不知交付的東西是甲基安非他命等語，顯
    為犯後卸責之詞，不足採信。
  5.綜上，被告唐國維有與謝誠上揭事實一、(一)所載共同販賣
    第二級毒品犯行，事證明確。
  (三)事實一、(二)部分（即起訴書事實三、(三)部分）：
  1.上揭事實一、(二)之犯罪事實，業據原審共同被告謝誠於原
    審審理時坦承不諱（見原審卷(二)第257 頁），核與被告黃偉
    俊於偵訊中供述：伊有幫謝誠拿毒品給別人，他住11樓，
    拜託伊拿去樓下轉角屈臣氏那邊，對方是男的，伊沒有幫他
    收錢，其中1 次是500 元的甲基安非他命，時間差不多大概
    在99年1 月初等情相符（見偵查卷(一)第26頁至第29頁），復
    有如附表一編號1 至8 、11至14所示之物扣案，及扣押筆錄
    、扣押物品目錄表各1 份在卷（見警卷(二)第38頁至第43頁）
    、扣案物品照片共21張（見警卷(二)第52頁至第62頁）、高雄
    醫學大學附設中和紀念醫院檢驗報告共24紙（見警卷(三)第16
    2 頁至第185 頁），可資佐證。
  2.被告黃偉俊雖以上揭情詞置辯；惟證人即原審共同被告謝誠
    於偵訊中已結證稱：「（你叫唐國維和黃偉俊拿甲基安非
    他命給別人時，他們知道那是甲基安非他命嗎？）他們知道
    ，因為他們當時也在我那裡，他們有跟我一起在那裡施用，
    我拿給他們請他們拿給別人時，他們也知道那是甲基安非他
    命。」、「（請他們拿給別人時，甲基安非他命外面會以什
    麼包裝？）直接以夾鏈袋，外面沒有包裝。」、「（你有請
    他們拿過什麼別的東西給別人嗎？）我印象中都是甲基安非
    他命。」等語甚詳（見偵查卷(二)第146 頁）；且其於原審99
    年11月11日審理時亦結證稱：伊於偵查中之證述屬實，黃偉
    俊拿的時候都知道那是甲基安非他命，伊是直接用透明夾鏈
    袋交付給黃偉俊，時間是99年1 月份，地點是在六合路與復
    興路的屈臣氏附近，價錢是500 元，錢是欠著，沒有把錢拿
    回來，500 元的那次，毒品有交付等語明確（見原審卷第22
    8 頁至第232 頁）。又被告黃偉俊前於偵訊中亦供述：他（
    指謝誠）住11樓，拜託伊拿去樓下轉角屈臣氏那邊，對方
    是男的，伊沒有幫他收錢，其中1 次是500 元的甲基安非他
    命，時間差不多大概在99年1 月初等語明確（見偵查卷(一)第
    28頁）。是被告黃偉俊上開所辯：伊沒有看到購毒者，而沒
    有成交，且伊不知道伊拿的東西是甲基安非他命等語，與證
    人謝誠於原審審理時之證述及被告黃偉俊自身前於偵訊中
    之供述內容，均有不符，自非可採。
  3.綜上，被告黃偉俊與謝誠有上揭事實一、(二)所載共同販賣
    第二級毒品犯行，事證明確。
  (四)邇來政府為杜絕毒品氾濫，毒害人民甚深，再三宣導教民眾
    遠離毒品，而政府對於查緝毒品販賣無不嚴格執行，且販賣
    毒品罪更係重罪，設若無利可圖，衡情一般持有毒品者，當
    不致輕易將持有毒品交付他人。況乎第二級毒品價格不貲、
    物稀價昂，且販賣第二級毒品係違法行為，非可公然為之，
    亦無公定之價格，不論任何包裝，均可任意分裝增減分量，
    每次買賣價量，亦可能隨時依雙方間之關係深淺、資力、需
    求量及對行情之認知、來源是否充裕、查緝是否嚴緊，購買
    者被查獲時供述購買對象之可能性風險之評估等，因而異其
    標準，並隨時機動調整，非可一概而論，然販賣之人從價差
    或量差中牟利方式雖異，惟其意圖營利之非法販賣行為則一
    。原審共同被告謝誠已坦承有意圖營利而先後販賣第二級
    毒品犯行，且衡諸經驗法則及上開說明，被告謝誠既甘冒
    為警查緝及販賣毒品之重罪，復分別與唐國維、黃偉俊共同
    販賣第二級毒品給何及不詳姓名之購毒者，被告謝誠等
    人主觀上確有共同牟利意圖，應堪認定。
  (五)綜上所述，足見被告黃偉俊所辯，係卸責之詞，不足採信。
    本件事證明確，被告唐國維、黃偉俊分別有上揭事實欄一、
    (一)、(二)所載販賣第二級毒品犯行，均堪認定。
三、被告唐國偉行為後，毒品危害防制條例第4 條、第11條、第
    11條之1 、第17條、第20條及第25條，經立法院修正後，於
    98年5 月20日由總統公布，已於於98年11月20日生效施行，
    本案應依刑法第2 條第1 項「按行為後法律有變更者，適用
    行為時之法律，但行為後之法律有利於行為人者，適用最有
    利於行為人之法律」之規定，依「從舊從輕」原則而為比較
    。而毒品危害防制條例第4 條第2 項原規定：「製造、運輸
    、販賣第二級毒品者，處無期徒刑或7 年以上有期徒刑，得
    併科新臺幣7 百萬元以下罰金」；修正後同條例第4 條第2
    項規定：「製造、運輸、販賣第二級毒品者，無期徒刑或7
    年以上有期徒刑，得併科新臺幣1 千萬元以下罰金。」但修
    正前毒品危害防制條例第17條原規定：「犯第4 條第1 項至
    第4 項、第5 條第1 項至第4 項前段、第6 條第1 項至第4
    項、第7 條第1 項至第4 項、第8 條第1 項至第4 項、第10
    條或第11條第1 項、第2 項之罪，供出毒品來源，因而破獲
    者，得減輕其刑。」修正後毒品危害防制條例第17條則規定
    ；「犯第4 條至第8 條、第10條或第11條之罪，供出毒品來
    源，因而查獲其他正犯或共犯者，減輕或免除其刑。」、「
    犯第4 條至第8 條之罪於偵查及審判中均自白者，減輕其刑
    。」因此對被告唐國偉而言，因其於偵查及審理中均自白，
    自有毒品危害防制條例第17條第2 項自白減輕其刑之適用，
    因此綜合新舊法比較結果，修正後之毒品危害防制條例規定
    顯然較有利於被告唐國偉，揆諸前揭所言，被告唐國偉部分
    自應適用修正後之有關規定。
四、按甲基安非他命業經毒品危害防制條例第2 條第2 項第1 款
    列為第二級毒品，且禁止非法持有、販賣。核被告唐國維就
    犯罪事實一、(一)所為，及被告黃偉俊就犯罪事實一、(二)所為
    ，均係犯98年5 月20日修正後毒品危害防制條例第4 條第2
    項之販賣第二級毒品罪。被告唐國維、黃偉俊持有第二級毒
    品之低度行為，分別為販賣第二級毒品之高度行為所吸收，
    不另論罪。被告唐國維與謝誠就上揭犯罪事實一、(一)之販
    賣第二級毒品犯行，被告黃偉俊與謝誠就上揭犯罪事實一
    、(二)之販賣第二級毒品犯行，有犯意聯絡及行為分擔，皆為
    共同正犯。查被告唐國維前因偽造文書等案件，經原審法院
    以96年度訴字第5045號判決判處應執行有期徒刑6 月及罰金
    1 萬元確定，上開有期徒刑部分，已於97年12月18日易科罰
    金執行完畢，有臺灣高等法院被告前案紀錄表1 份在卷可按
    ，被告唐國維受徒刑之執行完畢，於5 年以內故意再犯有期
    徒刑以上之罪，為累犯，應依法加重其刑（法定刑為無期徒
    刑部分除外，因依法不得加重其刑）。又按毒品危害防制條
    例第17條第2 項規定：「犯第4 條至第8 條之罪於偵查及審
    判中均自白者，減輕其刑」，係指偵查及審判中均有自白犯
    罪而言，故僅須被告於偵、審中均曾經自白，即得認有該條
    項之適用，不以始終承認為必要。其中所稱偵查中之自白，
    包含向有偵查犯罪職權之司法警察（官）自白，以及偵查中
    檢察官向法院聲請羈押，於法官訊問時所為之自白（最高法
    院99年度台上字第7665號判決參照）。被告唐國偉於99年2
    月10日警詢時供稱：我於98年11月底接受勒戒前，有幫謝誠
    販賣毒品等語（見警卷(二)第31頁），且被告唐國維於本院
    100 年5 月23日審理時坦承上開共同販賣第二級毒品犯行（
    見本院卷第136 頁背面、第142 頁），本件被告唐國偉於警
    詢時已自白上開販賣第二級毒品犯行，雖其於檢察官偵查及
    原審審理時否認上開販賣第二級毒品犯行，惟於本院審理時
    已再度自白上開犯行，則被告唐國偉顯已於偵查及審判中均
    自白其所犯之販賣第二級毒品犯行，自應依上開條例第17條
    第2 項規定減輕其刑，上開加重減輕並予先加後減。另經原
    審法院委託財團法人私立高雄醫學大學附設中和紀念醫院對
    被告黃偉俊犯罪行為時之精神狀態加以鑑定，鑑定結果略以
    ：被告黃偉俊為邊緣性智能，但其日常行為判斷不因此而受
    影響，其雖長期因精神分裂症於高醫精神科接受治療，但回
    溯其犯罪行為發生的前後，其表示知道朋友給其的物品可能
    是毒品，因此於行為過程中曾多次拒絕朋友的要求，而這些
    行為發生時，個案的意識也是清醒的，行為也沒有受到幻聽
    及妄想的干擾。因此被告黃偉俊這些行為，不是因精神障礙
    或其他心智缺陷，而達不能辨識其行為違法或欠缺依其辨識
    而行為之能力；也非因其疾病嚴重程度致其辨識其行為違法
    或依其辨識而行為之能力顯著降低而導致等語明確（見原審
    卷第184 頁至第188 頁）。是被告黃偉俊之原審辯護人主張
    被告黃偉俊有刑法第19條第2 項規定之事由，請求依該規定
    對被告黃偉俊減輕其刑，與上開鑑定結果不符，本院自難採
    信。又公訴人於原審審理時請求依刑法第59條規定對被告黃
    偉俊減輕其刑，本院斟酌販賣第二級毒品固屬應嚴加處罰之
    惡行，然被告黃偉俊屬邊緣性智能（總智力僅71）之人，其
    智力明顯較一般正常人為低，且有中度精神障礙，而於高在
    醫學大學附設中和紀念醫院就精神分裂症接受治療中（見原
    審卷第112 頁、第113 頁），於本案中僅係偶受謝誠之請
    託，代為交付價值500 元之第二級毒品甲基安非他命給購毒
    者，犯罪情狀輕微，本院即令處以被告黃偉俊最低刑度即有
    期徒刑7 年，仍有致情法失平之處，誠屬情輕法重，揆諸被
    告黃偉俊犯罪情狀，客觀上不無堪予憫恕之處，爰就被告黃
    偉俊所犯販賣第二級毒品罪，依刑法第59條規定，減輕其刑
    。至被告唐國維屬成年人，且智能正常，並經本院詳加審閱
    本案全部卷證資料（包括被告謝誠、唐國維歷次之供述等
    ），認被告唐國維之犯罪情狀，與「顯可憫恕」之要件有間
    ，而無刑法第59條規定之適用，併予敘明。
五、原判決就被告唐國維、黃偉俊有罪部分，以被告2 人罪證明
    確，因予論罪科刑，固非無見；惟查：(一)被告唐國維行為後
    ，毒品危害防制條例第4 條經立法院修正後，於98年5 月20
    日由總統公布，於98年11月20日生效施行，本案應依刑法第
    2 條第1 項規定，予以新舊法比較適用；原判決認為毒品危
    害防制條例於98年5 月20日修正公布，針對當次公布之修正
    條文，未另訂施行日期，而原毒品危害防制條例第36條所規
    定：「本條例自公布後六個月施行。」核其所稱「本條例」
    係指係92年7 月9 日修正公布之該條例，並非指98年5 月20
    日公布之部分修正條文，因此應參照中央法規標準法第13條
    對於法規生效施行日之基本規範，自公布日起至第3 日即98
    年5 月22日發生效力，故被告唐國維、黃偉俊為本案犯行之
    時間，均係在上開條文修正施行後所犯，自無刑法第2 條之
    適用，尚有違誤。(二)被告唐國維於本院時坦承共同販賣第二
    級毒品甲基安非他命給何源1 次犯行，其犯罪後態度顯與
    於原審時不同，依刑法第57條第10款犯罪後之態度可作為科
    刑輕重之參考，原判決未及於此，亦有未恰。(三)本件被告唐
    國偉於警詢時已自白上開販賣第二級毒品犯行，雖其於檢察
    官偵查及原審審理時否認上開販賣第二級毒品犯行，惟於本
    院審理時已再度自白上開犯行，則被告唐國偉顯已於偵查及
    審判中均自白其所犯之販賣第二級毒品犯行，自應依上開條
    例第17條第2 項規定，減輕其刑，原判決未及依該法條減輕
    其刑，亦有未當。(四)扣案如附表一編號11所示之空夾鏈袋1
    包，為被告謝誠所有預備供販賣第二、三級毒品所用之物
    ，雖可依刑法第38條第1 項第2 款規定宣告沒收，但與被告
    唐國維、黃偉俊均無關，原判決竟於主文欄唐國維、黃偉俊
    項下宣告沒收，亦有違誤。被告唐國維上訴意旨，以其自白
    犯行，原審量刑過重為由，指摘原判決不當，不無理由；被
    告黃偉俊上訴意旨，仍執前詞，否認犯罪，指摘原判決不當
    ，雖無理由，惟原判決既有上開可議之處，自屬無可維持，
    應由本院將原判決予以撤銷改判。爰審酌被告唐國維前有偽
    造文書、贓物、搶奪、竊盜等前科，素行非良好；被告黃偉
    俊前無犯罪前科紀錄，素行尚佳，有臺灣高等法院被告全國
    前案紀錄表3 份附卷可稽。被告唐國維、黃偉俊等人均明知
    毒品對於人體健康危害非輕，向為政府嚴令禁絕流通，竟獨
    自或共同販賣第二級毒品甲基安非他命給他人以牟利，被告
    唐國維、黃偉俊2 人均係替被告謝誠分擔送交毒品之工作
    ，渠等2 人犯後均未能誠實以對，尚乏知錯悔改之意，及被
    告唐國維、黃偉俊分別犯罪之動機、目的、手段、智識程度
    、生活狀況，暨檢察官對本案科刑範圍之意見等一切情狀，
    認公訴人求處之刑，就被告唐國維部分稍屬過輕，尚有未洽
    ，爰就被告唐國維、黃偉俊分別量處有期徒刑4 年6 月、3
    年10月。扣案如附表一編號12、13所示之電子磅秤1 台、行
    動電話1支 （含門號0000000000號SIM 卡1 張），均屬共犯
    謝誠所有，且分別係供本案販賣第二級毒品秤量及交易聯
    絡所用之物；扣案如附表一編號14所示之封口機1 台，為原
    審共同被告謝誠所有供本案販賣第二級毒品所用之物，業
    據被告謝誠於偵查及原審審理時供述明確在卷（見偵查卷
    (一)第20頁，原審卷第38頁背面、第263 頁），爰均依毒品危
    害防制條例第19條第1 項規定，予以宣告沒收（且上開物品
    均已扣案，無全部或一部不能沒收之情形，無併諭知追徵其
    價額或以財產抵償之之必要，最高法院95年度台上字第1001
    號判決意旨參照）。另扣案如附表一編號11所示之空夾鏈袋
    1 包，為原審共同被告謝誠所有預備供販賣第二、三級毒
    品所用之物，與被告唐國維、黃偉俊所犯無關，故不應於被
    告唐國維、黃偉俊項下宣告沒收。附表一之扣案現金裡面有
    包括販賣毒品所得（見原審卷第263 頁），故被告謝誠、
    唐國維就事實欄一(一)所載共同販賣第二級毒品所得之財物共
    計500 元，亦已包含在附表一編號15之扣案現金當中，應依
    毒品危害防制條例第19條第1 項規定及共犯理論，就被告唐
    國維與謝誠2 人予以宣告連帶沒收之。至犯事實欄一、(二)
    該次第二級毒品交易，被告謝誠並未取得販賣毒品所得，
    故本院不得為沒收之諭知，併予敘明。至本件其他扣案物部
    分，除原判決已在被告謝誠項下宣告沒收（包括銷燬）外
    ，因無證據證明與本件被告唐國維、黃偉俊所犯販賣毒品之
    犯行有關，爰不予宣告沒收，併此敘明。
貳、無罪部分（被告洪誠鴻部分）：
一、公訴意旨另以：被告洪誠鴻（綽號「洪董」、「鴻仔」）明
    知甲基安非他命係毒品危害防制條例第2 條第2 項第2 款規
    定列管之第二級毒品，非經允許，不得持有及販賣，竟仍意
    圖營利，基於販賣第二級毒品甲基安非他命牟利之犯意，分
    別於(一)99年2 月5 日凌晨5 時許，在謝誠位於高雄市新興
    區○○○路68之5 號11樓之1 租屋處，以3 萬元之代價販售
    第二級毒品甲基安非他命1 兩（37.5公克）予謝誠；(二)同
    年月8 日晚間8 時許，在高雄市苓雅區○○○路住處，以3
    萬元之價格販售第二級毒品甲基安非他命1 兩予謝誠。嗣
    於99年2 月10日上午11時許，為警持搜索票在高雄市苓雅區
    ○○○路103 巷2 號被告洪誠鴻住處搜索，並扣得如附表二
    所示之物。因認被告洪誠鴻涉犯毒品危害防制條例第4 條第
    2 項之販賣第二級毒品罪2 次（即起訴書犯罪事實二部分）
    云云。
二、按犯罪事實應依證據認定之，無證據不得認定犯罪事實。不
    能證明被告犯罪者，應諭知無罪之判決，刑事訴訟法第154
    條第2 項、第301 條第1 項分別定有明文。次按認定犯罪事
    實所憑之證據，雖不以直接證據為限，間接證據亦包括在內
    ，然而無論直接或間接證據，其為訴訟上之證明，須於通常
    一般之人不致有所懷疑，而得確信其為真實之程度者，始得
    據為有罪之認定，倘其證明尚未達到此一程度，而有合理之
    懷疑存在時，即無從為有罪之認定（最高法院76年台上字第
    4986號判例意旨參照）。又按「新修正刑事訴訟法第154 條
    證據裁判主義之規定，乃揭櫫國際公認之刑事訴訟無罪推定
    原則，為修正刑事訴訟法保障被告人權之重要指標，法院自
    應嚴守此一原則，在檢察官所舉證據及法院依法定職權調查
    所得之證據，足以證明被告有罪之前，自應推定其無罪。若
    所得證據其為訴訟上之證明，尚未達於通常一般人均不致有
    所懷疑，而得確信其為真實之程度者，自不能為有罪之認定
    ，此為上開無罪推定原則之當然闡釋，自不能因犯罪之調查
    難易不同而有異，其理甚明。又施用毒品者所稱其向某人買
    受毒品之指證，不得作為有罪判決之唯一證據，仍須調查其
    他必要之證據，以察其是否與事實相符，為本院歷年來之見
    解，良以毒品買受者之指證，其憑信性於通常一般人已有所
    懷疑，尚難確信其為真實。況依毒品危害防制條例第17條之
    規定，其供出毒品來源而破獲者，復得減輕其刑，則其指證
    之真實性猶有疑慮，是施用毒品者之指證，其真實性有待其
    他必要證據加以補強。茲所謂必要之補強證據，固不以證明
    販賣毒品犯罪構成要件之全部事實為必要，但以與施用者之
    指證具有相當之關聯性為前提，其經與施用者之指證綜合判
    斷，已達於通常一般人均不致有所懷疑，而得確信施用者之
    指證為真實者，始得為有罪之認定，此為無罪推定原則之必
    然推演」（最高法院93年度台上字第6750號判決意旨可資參
    照）。
三、公訴人認被告洪誠鴻涉有上揭公訴意旨所指販賣第二級毒品
    2 次之犯行，無非係以：(1)被告洪誠鴻之供述；(2)證人謝誠
    、唐國維之證述；(3)通訊監察譯文；(4)雙向通聯紀錄；(5)
    如附表三所示之扣案物、高雄醫學大學附設中和紀念醫院檢
    驗報告（報告編號0000-000、0000-000）為其所憑之依據。
四、訊據被告洪誠鴻堅詞否認有上揭公訴意旨所指先後2 次販賣
    第二級毒品犯行，辯稱：伊沒有販賣甲基安非他命給謝誠
    等語。
五、經查：
  (一)公訴意旨(一)部分：
  1.被告洪誠鴻固坦承有持用門號0000000000號行動電話，然其
    於警詢、偵訊及原審審理時均否認有販賣第二級毒品甲基安
    非他命給謝誠，是被告洪誠鴻之供述，並無法證明被告洪
    誠鴻有上揭公訴意旨(一)所指販賣第二級毒品犯行。
  2.證人即共同被告謝誠於99年5 月18日偵查中雖證稱：「（
    提示0000000000號門號2 月5 日5 點30分與洪誠鴻通訊監察
    譯文，這通內容在講什麼？）洪誠鴻拿2 個甲基安非他命過
    來給我，到最後拿1 個而已，1 個1 兩重，我給他3 萬元，
    他是拿到租屋處給我，這不是最後一次，最後一次是我去他
    家下面拿。」等語（見偵查卷(二)第149 頁）。惟共同被告謝
    誠於99年2 月10日警詢時係陳述：伊向被告洪誠鴻購買第
    二級毒品甲基安非他命之次數為2 次，第一次是於99年2 月
    3 日晚上22時許，第二次是於99年2 月8 日晚上7 時許等語
    （見警卷(一)第19頁），並無99年2 月5 日該次毒品交易。又
    證人即共同被告謝誠於99年2 月10日偵訊中則證稱：伊跟
    「鴻仔」拿毒品甲基安非他命，最後一次是8 號晚上7 時左
    右，第一次在去年11月，當時唐國維有在場等語（見偵查卷
    (一)第23頁），亦未證述有99年2 月5 日該次毒品交易。再者
    ，原審共同被告謝誠於99年6 月7 日原審訊問時，則又陳
    述其向被告洪誠鴻購買第二級毒品甲基安非他命之日期為「
    99年2 月3 日」等語（見原審卷第36頁反面），先後陳述反
    覆不一。另外，其於原審99年11月11日審理時，其所證述第
    一次購買毒品的時間為99年2 月5 日「下午6 時左右」等情
    （見原審卷第218 頁、第219 頁），亦與公訴意旨(一)所指之
    犯罪時間即99年2 月5 日「凌晨5 時許」，已相差13小時，
    上、下午更明顯歧異。綜上，證人即原審共同被告謝誠於
    警詢及偵查、原審中之證述，先後證述既有前揭所述明顯不
    一致之重大瑕疵，自無從使一般人均不致有所懷疑，而得確
    信其指證為真實。
  3.又99年2 月5 日5 時30分許，被告洪誠鴻與證人謝誠通話
    之內容，並無任何言語提及第二級毒品「甲基安非他命」或
    上開毒品常見之代稱（如「糖果」、「男人」等），亦無談
    及交易數量「1 兩」，交易金額「3 萬元」之內容，而渠等
    於同日2 時7 分之前一通之通話內容，則係談論「褲子」（
    即第三級毒品愷他命），亦無談論交易第二級毒品甲基安非
    他命等情，有通訊監察譯文1 份在卷可稽（見偵查卷第(三)27
    頁）。另公訴人所提出之雙向通聯紀錄，並無談話內容，自
    無法證明被告洪誠鴻有公訴意旨(一)所指犯行。是公訴人所提
    出之通訊監察譯文、雙向通聯紀錄，自均不足以佐證被告洪
    誠鴻有公訴意旨(一)所指犯行。
  4.另共同被告唐國維於偵查中雖供述：在伊觀察、勒戒前有幫
    謝誠去凱旋路向被告洪誠鴻拿過2 、3 次甲基安非他命，
    之後就沒有了，謝誠的甲基安非他命都是跟他拿的等語（
    見偵查卷(二)第50頁至第54頁）。然共同被告唐國維係於98年
    11月30日進入勒戒處所進行觀察、勒戒，此由其於上開偵查
    中並供述：「在98年6 月開始一直到98年11月間觀察勒戒前
    …」等語自明（見偵查卷第51頁），並有共同被告唐國維之
    臺灣高等被告前案紀錄表1 份在卷可憑（見原審卷第34頁）
    。是共同被告唐國維上開供述其幫謝誠去凱旋路向被告洪
    誠鴻拿第二級毒品之日期，既係98年11月30日之前，而非99
    年2 月5 日，自亦不足以佐證洪誠鴻有上揭公訴意旨(一)所指
    犯行。
  5.至如附表三所示之扣案物、高雄醫學大學附設中和紀念醫院
    檢驗報告（報告編號0000-000、0000-000），雖足以證明被
    告洪誠鴻住處保險箱內有為警查獲甲基安非他命1 包（驗後
    淨重2.213 公克）、甲基安非他命殘渣袋2 小包、玻璃管等
    物。然上開第二級毒品甲基安非他命數量尚微，而被告洪誠
    鴻於偵訊中已供稱：伊於99年2 月9 日晚上有施用第二級毒
    品等語（見偵查卷(三)第7 頁），且上開扣案物中一併扣得甲
    基安非他命殘渣袋2 包及可作為吸食器之用的玻璃管，復未
    查獲可供販賣甲基安非他命所用之夾鏈袋、電子磅秤等物，
    自不足以佐證被告洪誠鴻有上揭公訴意旨(一)所指犯行。
  6.綜上，公訴人認被告洪誠鴻涉有上揭公訴意旨(一)之販賣第二
    級毒品犯行，固非無據；惟公訴人所舉之證據，其中證人謝
    誠之證述有上揭所述重大瑕疵，而其他證據均不足以佐證
    被告洪誠鴻有上揭公訴意旨(一)所指犯行，其為訴訟上之證明
    ，並未達到通常一般之人均不致有所懷疑，而得確信被告洪
    誠鴻有上開公訴意旨(一)所指犯行之真實程度。此外，復查無
    其他積極證據足資證明被告洪誠鴻確有上開公訴意旨(一)所指
    犯行，則揆諸前揭說明，被告洪誠鴻被訴犯有上開公訴意旨
    (一)所指販賣第二級毒品犯行，尚屬不能證明，自應為被告洪
    誠鴻被訴此部分犯行無罪之諭知。
  (二)公訴意旨(二)部分：
  1.訊據被告洪誠鴻於警詢、偵訊、原審及本院審理時均否認有
    販賣第二級毒品甲基安非他命給謝誠，是被告洪誠鴻之供
    述，並無法證明被告洪誠鴻有上揭公訴意旨(二)所指販賣第二
    級毒品犯行。
  2.證人謝誠於偵查、原審中固有證稱：伊於99年2 月8 日晚
    間7 、8 時許，在高雄市苓雅區○○○路住處，以3 萬元之
    價格向被告洪誠鴻購買第二級毒品甲基安非他命1 兩等語（
    見偵查卷(一)第23頁、偵查卷(二)第149 頁，原審卷第219 頁、
    第220 頁）。然被告洪誠鴻、證人謝誠自98年11月間起，
    均經警政署刑事警察局施以通訊監察，然本案除證人謝誠
    上開證述外，並無被告洪誠鴻及證人謝誠有於99年2 月8
    日洽談第二級毒品甲基安非他命交易之通訊監察譯文在卷可
    資佐證。
  3.至公訴人所提出之0000000000號電話之雙向通聯紀錄（見偵
    查卷(三)第54頁至第63頁），依通聯時之基地台位置及佐以被
    告洪誠鴻於原審99年11月11日審理時之供述（見原審卷第25
    5 頁），固足以證明於99年2 月8 日晚上8 時9 分至25分之
    間，證人謝誠有與被告洪誠鴻見面。然而，被告洪誠鴻與
    證人謝誠當日見面談話之內容及所為行為，既無從由上開
    通聯紀錄加以得悉，自不足以作為被告洪誠鴻有公訴意旨(二)
    所指犯行之補強證據。又觀上開電話雙向通聯紀錄，於99年
    2 月8 日晚上6 至8 時許，並無證人謝誠所持用之000000
    0000與被告洪誠鴻所持用之0000000000號電話通話之紀錄，
    此與證人謝誠於偵訊中證稱：「（你最後1 次跟他拿的過
    程？）伊去之前1 個小時，用0983（當指0000000000）的手
    機打給打給洪誠鴻0987（當指0000000000）的手機，就是剛
    剛給我看的這支，我跟他說我要過去了，到他那裡沒有再打
    電話，他在下面等我…」等語（見偵查卷(二)第149 頁），亦
    有不相穩合之處，足認證人謝誠前揭偵訊中之證述，並非
    完全真實可信。
  4.證人唐國維證述其幫謝誠去凱旋路向被告洪誠鴻拿毒品之
    日期，為98年11月30日之前（詳上述），而非99年2 月8 日
    ，自亦不足以佐證洪誠鴻有上揭公訴意旨(二)所指犯行。另如
    附表三所示之扣案物、高雄醫學大學附設中和紀念醫院檢驗
    報告（報告編號0000-000、0000-000），雖足以證明被告洪
    誠鴻住處保險箱內有為警查獲甲基安非他命1 包（驗後淨重
    2.213 公克）、甲基安非他命殘渣袋2 小包、玻璃管等物。
    然上開第二級毒品甲基安非他命數量尚微，而被告洪誠鴻於
    偵訊中並已供稱：伊於99年2 月9 日晚上有施用第二級毒品
    （見偵查卷(三)第7 頁），且上開扣案物中一併扣得甲基安非
    他命殘渣袋2 包及可作為吸食器之用的玻璃管，復未查獲可
    供販賣甲基安非他命所用之夾鏈袋、電子磅秤等物，自不足
    以佐證被告洪誠鴻有上揭公訴意旨(二)所指犯行。
  5.綜上，公訴人所舉之證據，除證人謝誠於偵查、原審中之
    證述外，並無其他確切補強證據以資佐憑，其為訴訟上之證
    明，並未達到通常一般之人均不致有所懷疑，而得確信被告
    洪誠鴻有上開公訴意旨(二)所指販賣第二級毒品犯行之真實程
    度。此外，復查無其他積極證據足資證明被告洪誠鴻確有上
    開公訴意旨(二)所指犯行，則揆諸前揭說明，被告洪誠鴻被訴
    犯有上開公訴意旨(二)所指販賣第二級毒品犯行，尚屬不能證
    明，自應為被告洪誠鴻被訴此部分無罪之諭知。
  (三)綜合上述，被告洪誠鴻於本案被訴涉嫌販賣第二級毒品犯行
    2 次（即上揭公訴意旨(一)、(二)部分），既均屬不能證明，自
    應為被告洪誠鴻無罪之諭知。
六、原判決就被告洪誠鴻部分，以不能證明被告洪誠鴻犯販賣第
    二級毒品罪，而為被告洪誠鴻無罪之諭知，經核並無不合。
    檢察官上訴意旨，仍執前詞，指摘原判決該部分不當，為無
    理由，應予駁回。
參、被告謝誠部分，經原審判刑並定應執行刑有期徒刑12年6
    月，其餘被訴部分無罪，因未據被告及檢察官上訴，而均告
    確定；被告黃偉俊無罪部分，亦未據檢察官上訴而告確定，
    均併此敘明。
據上論斷，應依刑事訴訟法第368 條、第369 條第1 項前段、第
364 條、第299 條第1 前段，98年5 月20日修正後毒品危害防制
條例第4 條第2 項、第17條第2 項、第19條第1 項，刑法第2 條
第1 項後段、第11條、第28條、第47條第1 項、第59條，判決如
主文。
本案經檢察官劉宗慶到庭執行職務。
中    華    民    國   100    年    6     月    7     日
                刑事第二庭  審判長法  官  林正雄
                                  法  官  邱明弘
                                  法  官  黃壽燕
以上正本證明與原本無異。
被告洪誠鴻不得上訴，其餘如不服本判決應於收受本判決後10日
內向本院提出上訴書狀，其未敘述上訴理由者，並得於提起上訴
後10日內向本院補提理由書狀（均須按他造當事人之人數附繕本
）「切勿逕送上級法院」。
中    華    民    國   100    年    6     月    7     日
                                  書記官  戴志穎
附錄本判決論罪科刑法條：
98年5月20日修正後毒品危害防制條例第4 條
製造、運輸、販賣第一級毒品者，處死刑或無期徒刑；處無期徒
刑者，得併科新臺幣2 千萬元以下罰金。
製造、運輸、販賣第二級毒品者，處無期徒刑或7 年以上有期徒
刑，得併科新臺幣1 千萬元以下罰金。
製造、運輸、販賣第三級毒品者，處5 年以上有期徒刑，得併科
新臺幣7 百萬元以下罰金。
製造、運輸、販賣第四級毒品者，處3 年以上10年以下有期徒刑
，得併科新臺幣3 百萬元以下罰金。
製造、運輸、販賣專供製造或施用毒品之器具者，處1 年以上7
年以下有期徒刑，得併科新臺幣1 百萬元以下罰金。
前五項之未遂犯罰之。
 附表一：
 ┌──┬──────────┬─────────────┬─────┐
 │編號│物    品    名    稱│數                      量│備      註│
 ├──┼──────────┼─────────────┼─────┤
 │ 1. │第二級毒品甲基安非他│1 包（毛重約19.5公克，驗前│檢驗報告見│
 │    │命（晶體）          │淨重17.94 公克，驗後淨重17│警卷(三)第18│
 │    │                    │.935公克）。              │5頁       │
 ├──┼──────────┼─────────────┼─────┤
 │ 2. │第二級毒品甲基安非他│1 包（毛重約20.5公克，驗前│檢驗報告見│
 │    │命（晶體）          │淨重18.261公克，驗後淨重18│警卷(三)第18│
 │    │                    │.256公克）。              │4 頁      │
 ├──┼──────────┼─────────────┼─────┤
 │ 3. │第二級毒品甲基安非他│1 包（毛重約3 公克，驗前淨│檢驗報告見│
 │    │命（晶體）          │重2.893 公克，驗後淨重2.88│警卷(三)第18│
 │    │                    │8 公克）。                │3 頁      │
 ├──┼──────────┼─────────────┼─────┤
 │ 4. │第二級毒品甲基安非他│1 包（毛重約6.65公克，驗前│檢驗報告見│
 │    │命（晶體）          │淨重1.894 公克，驗後淨重1.│警卷(三)第18│
 │    │                    │889 公克）。              │2 頁      │
 ├──┼──────────┼─────────────┼─────┤
 │ 5. │第二級毒品甲基安非他│1 包（毛重約3.59公克，驗前│檢驗報告見│
 │    │命（晶體）          │淨重3.497 公克，驗後淨重3.│警三卷第18│
 │    │                    │492 公克）。              │1 頁      │
 ├──┼──────────┼─────────────┼─────┤
 │ 6. │第二級毒品甲基安非他│1 包（毛重約0.49公克，驗前│檢驗報告見│
 │    │命（晶體）          │淨重0.269 公克，驗後淨重0.│警卷(三)第18│
 │    │                    │264 公克）。              │0 頁      │
 ├──┼──────────┼─────────────┼─────┤
 │ 7. │第二級毒品甲基安非他│17包（毛重各約1.932 公克、│檢驗報告見│
 │    │命殘渣夾鍊袋（晶體）│0.895 公克、1.119 公克、1.│警卷(三)第17│
 │    │                    │014 公克、0.736 公克、0.92│9 至163頁 │
 │    │                    │0 公克、1.115 公克、1.193 │）        │
 │    │                    │公克、1.030 公克、1.370 公│          │
 │    │                    │克、1.228 公克、1.106 公克│          │
 │    │                    │、1.684 公克、1.330 公克、│          │
 │    │                    │1.279 公克、0.756 公克（無│          │
 │    │                    │明顯晶體）、1.126 公克（無│          │
 │    │                    │明顯晶體），前15包驗前淨重│          │
 │    │                    │分別為：1.017 公克、0.012 │          │
 │    │                    │公克、0.295 公克、0.219 公│          │
 │    │                    │克、0.012 公克、0.103 公克│          │
 │    │                    │、0.056 公克、0.137 公克、│          │
 │    │                    │0.012 公克、0.321 公克、0.│          │
 │    │                    │139 公克、0.04公克、0.571 │          │
 │    │                    │公克、0.278 公克、0.213 公│          │
 │    │                    │克；前15包驗後淨重分別為：│          │
 │    │                    │1 公克、0.007 公克、0.29公│          │
 │    │                    │克、0.214 公克、0.007 公克│          │
 │    │                    │、0.098 公克、0.051 公克、│          │
 │    │                    │0.132 公克、0.007 公克、0.│          │
 │    │                    │316 公克、0.134 公克、0.03│          │
 │    │                    │5 公克、0.566 公克、0.273 │          │
 │    │                    │公克、0.208 公克）。      │          │
 ├──┼──────────┼─────────────┼─────┤
 │ 8. │第二級毒品甲基安非他│1 包（毛重約0.5 公克，驗前│檢驗報告見│
 │    │命（晶體）          │淨重0.356 公克，驗後淨重0.│警卷(三)第16│
 │    │                    │351 公克）。              │2 頁      │
 ├──┼──────────┼─────────────┼─────┤
 │ 9. │第三級毒品愷他命（俗│1 包〔毛重約51公克，第一次│檢驗報告見│
 │    │稱Ｋ他命，白色粉末）│驗前淨重：49.867公克，第二│警卷(三)第16│
 │    │                    │次驗後淨重：49.853公克，純│1 、187 頁│
 │    │                    │度：81.8% ，第一次驗前之純│          │
 │    │                    │質淨重：40.791公克（49.867│          │
 │    │                    │×81.8%＝40.791）〕。     │          │
 ├──┼──────────┼─────────────┼─────┤
 │ 10. │第三級毒品愷他命（俗│1 包〔毛重約3.5 公克，第一│檢驗報告見│
 │    │稱Ｋ他命，白色粉末）│次驗前淨重3.281 公克，第二│警卷(三)第16│
 │    │                    │次驗後淨重3.267 公克，純度│0 、186 頁│
 │    │                    │：7 4%，第一次驗前之純質淨│          │
 │    │                    │重：2.42794 公克（3.281 ×│          │
 │    │                    │74%＝2.42794 ）〕。       │          │
 ├──┼──────────┼─────────────┼─────┤
 │ 11. │空夾鏈袋            │1 包。                    │預備供販賣│
 │    │                    │                          │第二、三級│
 │    │                    │                          │毒品所用之│
 │    │                    │                          │物        │
 ├──┼──────────┼─────────────┼─────┤
 │ 12. │電子磅秤            │1 台。                    │供販賣第二│
 │    │                    │                          │、三級毒品│
 │    │                    │                          │所用之物  │
 ├──┼──────────┼─────────────┼─────┤
 │ 13. │銀色行動電話（廠牌：│1 支。                    │(1)起訴書誤│
 │    │NOKIA，序號：0000000│                          │載行動電話│
 │    │00000000號，含門號09│                          │門號為0983│
 │    │00000000號SIM 卡1 張│                          │75273「 1 │
 │    │）                  │                          │」號      │
 │    │                    │                          │(2)供販賣第│
 │    │                    │                          │二、三級毒│
 │    │                    │                          │品所用之物│
 ├──┼──────────┼─────────────┼─────┤
 │ 14. │封口機              │1 台。                    │供販賣第二│
 │    │                    │                          │級毒品所用│
 │    │                    │                          │之物      │
 ├──┼──────────┼─────────────┼─────┤
 │ 15. │現金（新臺幣）      │共33,600元                │1 千元30張│
 │    │                    │                          │，5 百元3 │
 │    │                    │                          │張，1 百元│
 │    │                    │                          │21張      │
 ├──┼──────────┼─────────────┼─────┤
 │ 16. │第二級毒品甲基安非他│1 個。                    │          │
 │    │命玻璃球吸食器      │                          │          │
 ├──┼──────────┼─────────────┼─────┤
 │ 17. │第三級毒品硝甲西泮（│4 顆（毛重約0.9 公克，驗前│檢驗報告見│
 │    │俗稱一粒眠，淺橘色扁│淨重0.786 公克，驗後淨重0.│警卷(三)第15│
 │    │圓錠）              │781 公克）。              │9 頁      │
 ├──┼──────────┼─────────────┼─────┤
 │ 18. │自製吸食器          │1 組。                    │          │
 ├──┼──────────┼─────────────┼─────┤
 │ 19. │白色行動電話（廠牌：│1 支。                    │          │
 │    │Sony Ericsson ，序號│                          │          │
 │    │：000000000000000 號│                          │          │
 │    │，門號：0000000000號│                          │          │
 │    │）                  │                          │          │
 ├──┼──────────┼─────────────┼─────┤
 │ 20. │黑色行動電話（廠牌：│1 支。                    │          │
 │    │SAMSUNG，序號：35404│                          │          │
 │    │0000000000號，門號：│                          │          │
 │    │0000000000號）      │                          │          │
 ├──┼──────────┼─────────────┼─────┤
 │  │Ｋ盤（Ｋ他命施用工具│1 個。                    │          │
 │    │）                  │                          │          │
 └──┴──────────┴─────────────┴─────┘
 附表二：
 ┌──┬──────────┬─────────────┐
 │編號│物    品    名    稱│數                      量│
 ├──┼──────────┼─────────────┤
 │ 1. │第二級毒品甲基安非他│1 包，毛重約1.19公克，驗前│
 │    │命                  │淨重：0.78公克，驗後淨重：│
 │    │                    │0.775公克。               │
 ├──┼──────────┼─────────────┤
 │ 2. │摻愷他命香菸        │1支。                     │
 └──┴──────────┴─────────────┘
 附表三：
 ┌──┬──────────┬────────────┐
 │編號│物    品    名    稱│數                    量│
 ├──┼──────────┼────────────┤
 │ 1. │水藍色圓錠（假麻黃鹼│共計110顆，驗前淨重：16.│
 │    │，第四級管制藥品原料│749公克，驗後淨重：16.73│
 │    │藥）                │公克。                  │
 ├──┼──────────┼────────────┤
 │ 2. │行動電話（門號：0987│1支。                   │
 │    │719766號，序號：3587│                        │
 │    │00000000000號）     │                        │
 ├──┼──────────┼────────────┤
 │ 3. │現金（新臺幣）      │71,200元。              │
 ├──┼──────────┼────────────┤
 │ 4. │電子式保險箱（密碼為│1 個。                  │
 │    │00000000A）         │                        │
 ├──┼──────────┼────────────┤
 │ 5. │甲基安非他命（在上開│1 包，毛重約2.5 公克，驗│
 │    │編號4.保險箱內）    │前淨重：2.218 公克，驗後│
 │    │                    │淨重：2.213 公克。      │
 ├──┼──────────┼────────────┤
 │ 6. │甲基安非他命殘渣袋（│2小包。                 │
 │    │在上開編號4.保險箱內│                        │
 │    │）                  │                        │
 ├──┼──────────┼────────────┤
 │ 7. │玻璃管（在上開編號4.│2 支。                  │
 │    │保險箱內）          │                        │
 └──┴──────────┴────────────┘